【裁判字號】    97,消債更,1484
【裁判日期】    971128
【裁判案由】    更生事件
【裁判全文】
臺灣板橋地方法院民事裁定          97年度消債更字第1484號
聲  請  人  甲○○
代  理  人  陳韋霖律師
上列當事人因消費者債務清理事件聲請更生，本院裁定如下：
    主  文
聲請人甲○○自中華民國九十七年十一月二十八日十六時起開始
更生程序。
命司法事務官進行本件更生程序。
    理  由
一、按法院開始更生程序之裁定，應載明其年、月、日、時，並
    即時發生效力；又法院裁定開始更生或清算程序後，得命司
    法事務官進行更生或清算程序，消費者債務清理條例第45條
    第1項、第16條第1項前段分別定有明文。
二、本件聲請人主張：其有不能清償債務之情事，目前債務總金
    額為新臺幣（下同）1,479,559 元，消費者債務清理條例施
    行後，前已提出債權人清冊，以書面向其最大債權金融機構
    安泰商業銀行股份有限公司（下稱：安泰銀行）請求共同協
    商債務清償方案，惟安泰銀行要求其每個月清償19,000元至
    20,000元，而以其每個月所得約54,000元扣除每月必要生活
    費用48,240元後，每月僅剩下約6,000 元可供清償，因而協
    商不成立，且其無擔保或無優先權之債務總額未逾1,200 萬
    元，復未經法院裁定開始清算程序或宣告破產，爰向本院聲
    請更生，再其願將每月所得扣除必要生活費用後之數額即6,
    000 元，全數用作清償銀行債務之用，懇請裁定開始更生等
    語。（見本卷第4- 5、50-51 頁）經查：聲請人所主張之上
    開事實，業據其提出戶籍謄本、財團法人金融聯合徵信中心
    債權人清冊、前置協商不成立通知書、台灣華歌爾（股）公
    司薪資單等件，分別附於本卷第8-9、11-14、22、25 -28、
    52頁足憑，應可認為真正。此外，本件又查無聲請人有消費
    者債務清理條例第6條第 3項、第8條或第46條各款所定駁回
    更生聲請之事由存在，則聲請人聲請更生，應屬有據，並依
    首開條文規定得命由司法事務官進行本件更生程序，爰裁定
    如主文。
三、聲請人表示願以每月所得扣除必要生活費用後之數額即6,00
    0 元，全數用作清償銀行債務之用，惟參聲請人95、96年度
    財政部臺灣省北區國稅局綜合所得稅各類所得資料清單，其
    每月平均報稅所得分別為63,841元【計算式：766,097 12
    】及63, 830元【計算式：765,96112】，均高於聲請人前
    開所稱每月之所得54,000元；又聲請人經濟既已陷入困境，
    每月仍承租租金高達14,000 元及3,400元之房屋與停車位，
    不無奢侈浪費之嫌，因此，進入更生程序後，請對其前開清
    償方案施加修正，並就其名下股票、動產等資產預作清償債
    務之用，否則即使其更生方案經債權人會議否決，本院仍不
    為逕予認可更生方案，附此說明。
中    華    民    國    97    年    11    月    28    日
                  民事第三庭  法  官  何君豪
上為正本係照原本作成
本件不得抗告
本裁定已於97年12月1日下午4時時公告。
中    華    民    國    97    年    11    月    28    日
                              書記官  黃琴茜


司法院資訊處製作；財團法人民間司法改革基金會備份。
